【裁判字號】    97,交易,298
【裁判日期】    970625
【裁判案由】    公共危險等
【裁判全文】
臺灣臺中地方法院刑事判決             97年度交易字第298號
公  訴  人  臺灣臺中地方法院檢察署檢察官
被      告  甲○○
上列被告因公共危險等案件，經檢察官提起公訴（九十七年度偵
字第七六六五號），本院判決如下：
    主    文
甲○○服用酒類，不能安全駕駛動力交通工具而駕駛，處拘役伍
拾日，如易科罰金，以新臺幣壹仟元折算壹日。
其餘被訴過失傷害部分，公訴不受理。
    犯罪事實
一、甲○○於民國九十七年三月十六日十四時起至十八時止，在
    臺中縣沙鹿鎮詳細地址不明之檳榔攤飲用罐裝啤酒二罐後，
    已達不能安全駕駛動力交通工具之程度，竟仍駕駛車牌號碼
    二九二六－ＮＲ號自用小客車，沿臺中市○○路往福科路方
    向行駛，於同日十九時十八分，行經臺中市○○路一○九號
    前，因不勝酒力致注意力、反應力及操控能力降低，疏未注
    意前方行走於人行穿越道穿越福康路之行人丙○○○，仍冒
    然直行，未暫停讓丙○○○先行，不慎撞擊丙○○○，致丙
    ○○○受有腦震盪、臀部挫傷、頭皮挫傷等傷害（過失傷害
    部分業據丙○○○委任代理人乙○○與甲○○依鄉鎮市調解
    條例成立調解，拋棄刑事追訴權，並經本院於九十七年四月
    九日核定，依同條例第二十八條第二項之規定，視為撤回過
    失傷害部分告訴，公訴人誤為起訴，本院另為不受理諭知，
    詳後述）。經警據報前往處理，測得甲○○呼氣中所含酒精
    濃度為○‧六五ＭＧ／Ｌ。
二、案經臺中市警察局第六分局報請臺灣臺中地方法院檢察署檢
    察官偵查起訴。
    理    由
一、訊據被告甲○○對於前揭犯罪事實坦承不諱，且據證人丙○
    ○○於警詢時證述明確，復有道路交通事故調查報告表（一
    ）、（二）、道路交通事故現場圖、酒精濃度測定單、刑法
    第一百八十五條之三之查獲後測試、觀察職務報告、臺中市
    警察局舉發違反道路交通管理事件通知單各一份、現場照片
    八張附卷可證。被告自白核與事實相符，事證明確，其酒醉
    駕車犯行應堪認定。
二、核被告所為，係犯刑法第一百八十五條之三之服用酒類，不
    能安全駕駛動力交通工具而駕駛罪。爰審酌被告前於七十七
    年間雖因犯過失傷害罪經判處有期徒刑二月，惟嗣後迄本案
    發生前尚無任何犯罪紀錄，其所犯酒醉駕車犯行，對於道路
    使用人危害非輕，本件經測定之呼氣酒精濃度為○‧六五Ｍ
    Ｇ／Ｌ，並犯後坦承犯行，且與被害人丙○○○和解等一切
    情狀，量處如主文所示之刑，並諭知易科罰金之折算標準。
三、公訴意旨另以：被告甲○○於九十七年日十九時十八分，酒
    後駕駛前開車牌號碼二九二六－ＮＲ號自用小客車行經臺中
    市○○路一○九號前，本應注意行經行人穿越道前，應減速
    慢行，遇有行人穿越時，無論有無交通號誌，均應暫停讓行
    人先行通過，竟未注意車前狀況，仍冒然前行，撞擊穿越馬
    路行走於行人穿越道之告訴人丙○○○，致告訴人丙○○○
    受有腦震盪、臀部挫傷、頭皮挫傷等傷害，因認被告此部分
    另涉犯刑法第二百八十四條第一項前段之過失傷害罪嫌等語
    。惟查：
  (一)按起訴之程序違背規定者，應諭知不受理之判決；並得不經
    言詞辯論為之，刑事訴訟法第三百零三條第一款及第三百零
    七條定有明文。復按告訴乃論之刑事事件於偵查中或第一審
    法院辯論終結前，調解成立，並於調解書上記載當事人同意
    撤回意旨，經法院核定者，視為於調解成立時撤回告訴或自
    訴，鄉鎮市調解條例第二十八條第二項定有明文。
  (二)公訴意旨認被告犯刑法第二百八十四條第一項前段之罪，依
    同法第二百八十七條前段之規定，須告訴乃論。經查告訴人
    於九十七年三月三十一日檢察官偵查終結前，就過失傷害部
    分，在臺中市西屯區調解委員會，依鄉鎮市條解調例相關規
    定，與被告調解成立，該調解書並於九十七年四月九日檢察
    官提起公訴前，經本院民事庭以九十七年度核字第二二一三
    號核定在案，有調解書一份可按，並經本院核閱本院九十七
    年度核字第二二一三號民事卷宗查明屬實。該調解書調解成
    立內容記載：「一、對造人（即被告，下同）願支付聲請人
    （即告訴人，下同），關於本件所生之醫療補助費、機車修
    理費及其他一切費用等，共計新臺幣（下同）貳拾肆萬元整
    （含強制保險）。二、前項給付，對造人同意分六期給付，
    即民國（下同）９７年４月１０日給付壹拾萬元整，９７年
    ５月１２日給付壹拾萬元整，９７年６月１０日給付壹拾萬
    元整，９７年７月１０日給付壹拾萬元整，９７年８月１０
    日給付壹拾萬元整，９７年９月１０日給付壹拾萬元整，以
    上款項均由對造人匯款至聲請人之代理人乙○○所有新光銀
    行永安分行帳號：0000000000000之帳戶內，
    若有一期未如期給付，視同全部到期。三、兩造同意有關
    本件所衍生之刑事追訴權及其他民事請求權均拋棄之」等語
    ，已明確記載告訴人拋棄刑事追訴權意旨，是依鄉鎮市調解
    條例第二十八條第二項規定，視為於九十七年三月三十一日
    調解成立時，告訴人已撤回告訴（最高法院九十五年度臺非
    字第二一三號、八十九年度臺非字第九七號、七十九年度臺
    非字第一九九號判決要旨參照）。檢察官於偵查中原應依刑
    事訴訟法第二百五十二條第五款之規定為不起訴處分，卻逕
    行起訴，其起訴之程序違背規定，自應由本院就被告被訴過
    失傷害犯行部分，另為公訴不受理判決之諭知。
據上論斷，應依刑事訴訟法第二百九十九條第一項前段、第三百
零三條第一款，刑法第一百八十五條之三、第四十一條第一項前
段，刑法施行法第一條之一，判決如主文。
中    華    民    國    97    年    6     月    25    日
                  交通法庭    法  官  戴博誠
上正本證明與原本無異。
如不服本判決，應於收受送達後10日內向本院提出上訴書狀（應
敘述具體理由並附繕本）。
上訴書狀如未敘述理由，應於上訴期間屆滿後20日內補提理由書
於本院。
                              書記官  林政佑
中    華    民    國    97    年    6     月    25    日
【附錄論罪科刑法條】
刑法第一百八十五條之三：
服用毒品、麻醉藥品、酒類或其他相類之物，不能安全駕駛動力
交通工具而駕駛者，處一年以下有期徒刑、拘役或十五萬元以下
罰金。


司法院資訊處製作；財團法人民間司法改革基金會備份。
